【裁判字號】    95,上易,1210
【裁判日期】    951207
【裁判案由】    詐欺
【裁判全文】
臺灣高等法院臺中分院刑事判決        95年度上易字第1210號
上  訴  人  臺灣彰化地方法院檢察署檢察官
被      告  丙○○
上列上訴人因被告詐欺案件，不服臺灣彰化地方法院95年度易字
第531號中華民國95年8月4日第一審判決 （起訴案號：臺灣彰化
地方法院檢察署95年度偵續字第23號），提起上訴，本院判決如
下：
    主  文
上訴駁回。
    事實及理由
一、本案經本院審理結果，認第一審判決認事用法及量刑均無不
    當，應予維持，並引用第一審判決書記載之事實、證據及理
    由（如附件）。
二、檢察官據告訴人丁○○、乙○○之請求上訴意旨略以：被告
    丙○○（以下簡稱被告）對告訴人丁○○構成詐欺取財罪，
    而非僅構成詐欺取財未遂罪，被告多次詐欺取財，犯後毫無
    悔意，未與告訴人達成和解，原審量刑過輕等語，指摘原審
    判決不當，惟查：（一）、告訴人丁○○於原審審理時明確
    證稱：「（問：被告告訴妳店裡擺設不好、有小鬼，有無告
    訴妳如何解決？）被告告訴我說要幫店裡作法。（問：當被
    告告訴妳說要幫妳店裡作法，妳有何反應？）我不以為然，
    被告說他的我也不好意思趕被告離開。（問：後來為何請被
    告至妳店裡作儀式？）因被告說他的收費很低，而且作法後
    會向我批貨、生意會很好，作不好的話可以退費。（問：當
    時被告開價多少？）作法費用5千元，陸續還要我購買山海
    鎮、小棺材、符咒、私人印章、生基那類的物品，前後加起
    來含作法費用約7萬多元。（問：當時妳店內的生意如何？
    ）還好，沒有什麼大問題。‧‧‧（問：是否因為相信被告
    告訴你說店裡擺設不好才請被告作法及向被告購買東西？）
    我並沒有相信被告的說法，主要是因為被告說要向我購買5
    、60萬元的水晶所以我才會請被告作法及向被告購買東西。
    」等語（見原審卷第三十頁反面、第三十一頁），是告訴人
    丁○○並未陷於錯誤至明，而其願意讓被告作法純粹基於欲
    被告向其購買水晶之生意考量，是檢察官認被告為丁○○作
    法部分，已構成詐欺取財既遂，即有誤會。（二）、原審判
    決業已審酌被告犯罪之動機目的、手段、生活狀況、智識程
    度、詐騙金額、以及未能坦承犯行等情狀而為量刑，本院認
    被告既未能坦承犯行，則其未為和解，應業經原審審酌，並
    無不當之處。綜上所述，檢察官據告訴人丁○○、乙○○之
    請求上訴所述各節，均無理由，應予駁回。
三、據上論斷，應依刑事訴訟法第三百七十三條、第三百六十八
    條，判決如主文。
本案經檢察官甲○○到庭執行職務。
中    華    民    國    95    年    12    月    7     日
              刑事第三庭  審判長法  官  王  增  瑜
                                法  官  蔡  紹  良
                                法  官  胡  忠  文
上列正本證明與原本無異。
不得上訴。
                                書記官  陳  麗  玉
中    華    民    國    95    年    12    月    8     日
附錄論罪法條
中華民國刑法第339條：
意圖為自己或第三人不法之所有，以詐術使人將本人或第三人之
物交付者，處5年以下有期徒刑、拘役或科或併科1千元以下罰金
。
以前項方法得財產上不法之利益或使第三人得之者，亦同。
前二項之未遂犯罰之。


司法院資訊處製作；財團法人民間司法改革基金會備份。
